臺灣板橋地方法院刑事判決　　　　　　　 94年度訴字第904號
公　訴　人　臺灣板橋地方法院檢察署檢察官
被　　　告　甲○○
上列被告因毒品危害防制條例案件，經檢察官提起公訴（94年度
偵字第562 號），本院判決如下：
    主  文
甲○○連續轉讓第一級毒品，累犯，處有期徒刑貳年。
扣案甲基安非他命陸小包（毛重肆點伍伍公克，驗餘淨重參點肆
肆公克）沒收銷燬之。
    事  實
一、甲○○前因恐嚇案件，經臺灣高等法院以88年度上易字第10
    99號判決，判處有期徒刑2 年6 月確定，於民國90年5 月10
    日執行完畢；又因妨害公務等案件，經本院以92年度易字第
    1954號判決，判處應執行有期徒刑5 月確定，於92年12月21
    日因徒刑執行完畢出監（以上構成累犯）。猶不知悔改，明
    知海洛因、安非他命分別係87年5 月20日公布施行，於同年
    月22日生效之毒品危害防制條例第2 條第2 項第1 款、第2
    款所規定之第1 級、第2 級毒品，皆不得非法轉讓，竟基於
    轉讓第1 級毒品海洛因、第2 級毒品安非他命之概括犯意，
    自93年10月底某日起至同年12月間（起訴書誤載為93年11月
    、12月間，應予更正），連續在臺北縣新莊市○○路47巷18
    號3 樓甲○○住處、桃園市汽車旅館等處所（起訴書僅記載
    臺北縣新莊市、桃園縣等地之汽車旅館，桃園縣龜山鄉等地
    ，應予補充），約2 至3 次分別或同時轉讓海洛因、安非他
    命供乙○○施用（每次海洛因之數量不到1 公克，安非他命
    之數量約0.1 公克；乙○○涉犯施用毒品部分，另由臺灣板
    橋地方法院檢察署偵辦中）。嗣於93年12月22日17時20 分
    許，在臺北縣蘆洲市○○街38巷67弄15號前，為警查獲，並
    在乙○○所駕駛之CX—7739自用小客車上，扣得心型鐵盒1
    只，內裝有第2 級毒品甲基安非他命6 小包（毛重4.55公克
    ，驗餘淨重3.44公克）。
二、案經臺北市政府警察局中正第二分局移送臺灣板橋地方法院
    檢察署檢察官偵查起訴。
    理  由
一、訊據被告甲○○矢口否認有轉讓毒品犯行，辯稱：伊沒有轉
    讓海洛因、安非他命給乙○○云云。惟查：證人乙○○於本
    院審理時具結證稱：「（問：被告何時送你海洛因，沒有跟
    你收錢？）查獲之前2 個月左右開始，約在93年10月底左右
    開始，最後1 次是查獲前1 個星期。前後約有2 、3 次，地
    點有在被告甲○○新莊住處，還有桃園汽車旅館。每次給我
    的數量不多，沒有到1 公克，我約可施用1 、2 次。」、「
    （問：被告何時送你安非他命，沒有跟你收錢？）時間跟給
    我海洛因的一樣。被告前後給我安非他1 、2 次，每次數量
    一點點，差不多0.1 公克。地點是在桃園的汽車旅館及被告
    住家給我。」、「（問：被告每次給你幾種毒品？）有時是
    安非他命及海洛因都給我。之前於偵查中我供述1 次只會給
    我1 種毒品是指有付錢的時候，如果是沒有付錢的時候，被
    告有時會1 次給我安非他命及海洛因，有時後只給其中1 種
    。被告同時給我海洛因及安非他命的次數，大概有1 、2 次
    。」（參見本院94年6 月21日審判筆錄）。再參以證人即曾
    與乙○○為男女朋友關係之丙○○於偵查及本院審理時亦具
    結證稱：（問：乙○○有沒有沒有拿錢給甲○○而直接拿海
    洛因或安非他命的有幾次？）有時候是兩種都有，大約兩次
    。海洛因大概有1 、2 次，安非他命也是1 、2 次。」、「
    （問：沒有拿錢的情況為何？）甲○○有的時候會叫乙○○
    載他去某個地方，有的時候是乙○○主動跟他要，有時候是
    甲○○主動給的。是載到目的地之前或之後給的都有。」、
    「（問：你印象中是載哪裡給他毒品？）是板橋的一棟大樓
    還有甲○○新莊的家。」（參見本院94年5 月31日審理筆錄
    ）。參酌上開證人之證詞互核大致相符，且證人與被告間均
    無嫌隙仇怨，證人丙○○本身並不認識被告，因與證人乙○○交往之關係，才見過被告，衡情應均無誣陷被告之必要。
    是依上開證人乙○○、丙○○所證，被告確曾在93年10月底
    至12月間約2 至3 次分別或同時轉讓海洛因、安非他命供乙○○施用之事實，堪信為真實。再扣案心型鐵盒內白色粉末
    6 小包，經驗均含甲基安非他命成分，合計毛重4.59公克，
    驗餘淨重3.44公克，有臺北市政府警察局鑑驗通知書1 紙附
    卷可參（見臺灣板橋地方法院檢察署94年偵字第562 號偵查
    卷第143 頁）。被告犯行事證明確，洵堪認定。
二、核被告甲○○所為，係犯毒品危害防制條例第8 條第1 項、
    第2 項之轉讓第1 級、第2 級毒品罪。其轉讓海洛因、安非
    他命前之持有海洛因、安非他命之低度行為，為轉讓之高度
    行為所吸收，不另論罪。被告多次轉讓第1 級、第2 級毒品
    之犯行，均時間緊接，犯罪構成要件相同，顯均係基於概括
    犯意而為，應各依連續犯之規定，均以1 罪論，並加重其刑
    。被告多次同時以1 行為一併轉讓第1 級、第2 級毒品予乙○○，係以一行為而觸犯數罪名，為想像競合犯，應依刑法
    第55條前段規定從一重以連續轉讓第1 級毒品罪處斷，公訴
    人誤認被告所犯前開2 罪間，犯意各別，罪名不同，應予分
    論併罰，容有未洽，附此敘明。查依行政院於93年1 月7 日
    發布之「轉讓持有毒品加重其刑之數量標準」第2 條規定：
    「轉讓、持有毒品達一定數量者，加重其刑至二分之一，其
    標準如下：一、第一級毒品：淨重5 公克以上。二、第二級
    毒品：淨重10公克以上。前項所稱淨重，指除去包裝後之毒
    品重量。」，被告轉讓之海洛因、安非他命之數量，依證人
    乙○○所證，係約2 、3 次，每次均各不到1 公克，依此計
    算，被告轉讓之第1 級、第2 級毒品數量，被告轉讓毒品之
    數量顯均未達5 公克，尚毋庸依毒品危害防制條例第8 條第
    4 項之規定加重其刑，附此敘明。再查，被告有事實欄所載
    之犯罪科刑執行情形，有臺灣高等法院被告全國前案紀錄表
    在卷可稽，其受有期徒刑之執行完畢後，5 年以內再犯本件
    有期徒刑以上之罪，為累犯，應依刑法第47條之規定，遞予
    加重其刑。爰審酌被告犯罪之動機、目的、犯罪之手段、生
    活狀況、品行、智識程度、轉讓毒品之數量不多、對社會所
    生之危害、犯罪後態度等一切情狀，量處如主文所示之刑，
    以示懲儆。扣案安非他命6 小包（毛重4.55公克，驗餘淨重
    3.44公克），係毒品危害防制條例所規定之第2 級毒品，應
    依同條例第18條第1 項前段，沒收銷燬之。扣案安非他命吸
    食器1 組、針筒2 支、心型鐵盒1 只與本件犯行無涉，毋庸
    於本件沒收。
三、至證人乙○○在本院審理時，另證稱曾向被告甲○○及其友
    人購買第1 級、第2 級毒品，並有扣案之不明粉末1 小包（
    毛重5.13公克）、不明藥丸9 顆附卷可參，被告是否另涉有
    販買毒品之犯行，未經公訴人起訴，本院無從審理，此部分
    應由公訴人另行偵辦，附此敘明。
據上論斷，應依刑事訴訟法第299 條第1 項前段，毒品危害防制
條例第8 條第1 項、第2 項、第18條第1 項前段，刑法第11條前
段、第56條、第55條、第47條，判決如主文。
本案經檢察官徐名駒到庭執行職務。
中　　華　　民　　國　　94　　年　　6 　　月　　30　　日
                  刑事第六庭    審判長法  官  連  育  群
                                      法  官  楊  志  雄
                                      法  官  邱  育  佩
上正本證明與原本無異。
如不服本判決，應於判決送達後10日內向本院提出上訴狀。
                                      書記官  林  貴  卿
中　　華　　民　　國　　94　　年　　6 　　月　　30　　日
附錄本案論罪科刑法條：
毒品危害防制條例第8條
轉讓第一級毒品者，處 1 年以上 7 年以下有期徒刑，得併科新
臺幣 1 百萬元以下罰金。
轉讓第二級毒品者，處 6 月以上 5 年以下有期徒刑，得併科新
臺幣 70 萬 元以下罰金。
轉讓第三級毒品者，處 3 年以下有期徒刑，得併科新臺幣 30 萬
元以下罰金。
轉讓第四級毒品者，處 1 年以下有期徒刑，得併科新臺幣 10 萬
元以下罰金。
前四項之未遂犯罰之。
轉讓毒品達一定數量者，加重其刑至二分之一，其標準由行政院
定之。
